臺灣高雄地方法院刑事判決　　　　　　 95年度交訴字第233號
公　訴　人　臺灣高雄地方法院檢察署檢察官
被　　　告　甲○○
　　　　　　　　　　現於臺灣高雄第二監獄（另案執行）
上列被告因公共危險等案件，經檢察官提起公訴（95年度偵字第
20145 號），本院合議庭裁定由受命法官獨任進行簡式審判程序
，判決如下：
    主  文
甲○○服用酒類，不能安全駕駛動力交通工具而駕駛，處有期徒
刑肆月；又駕駛動力交通工具肇事，致人受傷而逃逸，處有期徒
刑玖月。應執行有期徒刑壹年。
    事  實
一、甲○○於民國95年7 月29日下午1 、2 時起，在高雄市左營
    區果貿社區某卡拉OK店內，與友人飲用玉山高粱酒1 瓶半後
    ，已達不能安全駕駛動力交通工具之程度，竟仍騎乘車號
    PYQ-217 號重型機車，沿高雄市左營區東自助新村由西往東
    行駛，欲返回高雄市左營區家中，嗣於同日下午7 時20分許
    ，行經高雄市左營區東自助新村278 號前，本應注意駕車應
    隨時注意車前狀況，採取必要之安全措施，在未劃標線之道
    路上，應靠右行駛，而依當時情形，又無不能注意之情事；
    竟疏未注意及此，適有乙○○○騎乘車號VYH-777 號輕型機
    車亦沿東自助新村由東往西行駛至上開地點，雙方因而發生
    擦撞，致乙○○○當場人車倒地，而受有背痛挫傷及第五腰
    椎壓迫性骨折等傷害（過失傷害部分另為不起訴處分）。詎
    甲○○於駕駛上開動力交通工具肇事致乙○○○受傷後，竟
    未報警及停留在現場照料傷者，反駕車逃逸，嗣經警到場處
    理而循線查獲，並對其為酒精濃度測試，發現其呼氣酒精濃
    度竟高達每公升1.33毫克，始悉上情。
二、案經高雄市政府警察局左營分局移送臺灣高雄地方法院檢察
    署偵查起訴。
    理  由
一、本件被告甲○○所犯為死刑、無期徒刑或最輕本刑為3 年以
    上有期徒刑以外之罪，其於準備程序中就被訴事實為有罪之
    陳述，經法官告知簡式審判程序之旨，並聽取公訴人及被告
    之意見後，依刑事訴訟法第273 條之1 第1 項規定，裁定由
    受命法官獨任進行簡式審判程序，合先敘明。
二、上揭事實，業據被告甲○○坦承不諱，核與被害人乙○○○
    之指述相符，並有酒精測試單、刑法第185 條之3 案件測試
    觀察紀錄表、高雄市政府警察局舉發違反道路交通管理事件
    通知單、道路交通事故現場圖、道路交通事故調查報告表（
    一）（二）、交通事故現場談話紀錄表及照片6 張等在卷可
    按。又刑法第185 條之3 所謂之「不能安全駕駛」，係抽象
    危險犯，並不以發生具體危險為必要。而依醫學實驗證明所
    得經驗法則，對於吐氣酒精濃度達每公升0.25毫克（MG/L）
    以上時，將使駕駛人產生複雜之技巧障礙、駕駛能力變壞之
    行為表現，肇事比率比一般未飲酒時高出2 倍，而吐氣酒精
    濃度達每公升0.5 毫克以上時，將使駕駛人產生平衡感與判
    斷力障礙升高，肇事比率比一般未飲酒時高出10倍，甚而如
    吐氣酒精濃度達每公升0.75毫克時，駕駛人將產生明顯酒醉
    、步履蹣跚之行為狀態，其肇事比率比一般高25倍，達吐氣
    酒精濃度達每公升1 毫克時，將造成中度中毒，有步態不穩
    、噁心、嘔吐、精神混惑不清狀態（參見蔡志中著，對飲酒
    不能安全駕駛之執法研究，司法院第46期業務研究會講義）
    。本件被告酒後駕車撞及被害人乙○○○之機車而肇事，而
    被告呼氣酒精濃度測試結果竟高達每公升1.33毫克，是依據
    上開研究報告有關駕駛人酒後駕車行為表現之結論，足認被
    告因飲酒已產生駕駛技巧障礙，視覺及行為反應能力減低，
    而達不能安全駕駛動力交通工具之程度。是本件事證明確，
    被告上開犯行洵堪認定。
三、核被告甲○○所為，係犯刑法185 條之3 服用酒類不能安全
    駕駛動力交通工具而駕駛罪及同法第185 條之4 駕駛動力交
    通工具，致人受傷而逃逸罪。其所犯上開二罪間，犯意各別
    ，罪名互異，應予分論並罰。爰審酌被告於酒後已達不能安
    全駕駛之程度，猶率爾駕車上路，且酒測值更高達每公升
    1.33毫克，輕忽自己與其他用路人之生命、身體與財產安全
    ，實有非是，更於駕車與被害人乙○○○發生擦撞肇事後，
    未救護被害人或報警處理即離開現場，置他人生命、身體不
    顧，本應從重量刑；惟念及其犯後已坦承犯行，且已與被害
    人達成和解，被害人並已於偵查中撤回過失傷害之告訴等一
    切情狀，分別量處如主文所示之刑，並定其應執行刑，以資
    懲儆。
據上論斷，應依刑事訴訟法第273 條之1 第1 項、第284 條之1
、第299 條第1 項前段，刑法第185 條之3 、第185 條之4 、第
51條第5 款，判決如主文。
本案經檢察官丙○○到庭執行職務
中　　華　　民　　國　　96　　年　　1 　　月　　31　　日
                    交通法庭  法　官  王俊彥
如不服本判決，應於判決送達後10日內，向本院提出上訴狀。
以上正本證明與原本無異。
中　　華　　民　　國　　96　　年　　1 　　月　　31　　日
                              書記官  鄭永媚
附錄本案論罪法條：
刑法第185條之3、第185條之4
中華民國刑法第185條之3
（重大違背義務致交通危險罪）
服用毒品、麻醉藥品、酒類或其他相類之物，不能安全駕駛動力
交通工具而駕駛者，處1 年以下有期徒刑、拘役或3 萬元以下罰
金。
中華民國刑法第185條之4
（肇事遺棄罪）
駕駛動力交通工具肇事，致人死傷而逃逸者，處6 月以上5 年以
下有期徒刑。
